臺灣桃園地方法院刑事交通事件裁定　　99年度交聲字第1519號
原處分機關　交通部公路總局新竹區監理所　桃園監理站
異　議　人
即受處分人　嚴智豪
上列異議人即受處分人因違反道路交通管理處罰條例案件，不服
交通部公路總局新竹區監理所桃園監理站中華民國99年7 月29日
桃監裁罰字第裁52-DB0000000號、99年8 月12日桃監裁罰字第裁
52-DB0000000號違反道路交通管理事件裁決書所為之處分，聲明
異議，本院裁定如下：
    主  文
異議均駁回。
    理  由
一、原處分意旨略以：異議人即受處分人嚴智豪（下稱異議人）
    （一）於98年3 月8 日晚間9 時00分許，騎乘車牌號碼AX6-
    396 號重型機車，行經桃園縣八德市○○路與高成路口，因
    「機車未依規定二段式左轉」為警查獲，並經桃園縣政府警
    察局八德分局警員當場舉發，並填製桃警局交字第DB000000
    0 號舉發違反道路交通管理事件通知單，嗣經原處分機關交
    通部公路總局新竹區監理所桃園監理站查證得知異議人之重
    型機車駕駛執照業於94年4 月26日迄95年4 月25日易處逕註
    ，且未再考領駕駛執照，原處分機關遂職權通知桃園縣政府
    警察局八德分局另行舉發桃警局交字第DB0000000 號交通違
    規通知單，舉發異議人於上揭時地，亦有「無照駕駛（重機
    車駕照易處逕註）」之違規行為，限於98年4 月28日前向原
    處分機關到案，惟未於應到案日期前至原處分機關繳納罰鍰
    結案或提出陳述，原處分機關遂於99年8 月12日以桃監裁罰
    字第裁52-DＺ000000000號違反道路交通管理事件裁決書，認
    異議人有駕駛執照業經註銷仍駕駛機器腳踏車之違規行為，
    並依道路交通管理處罰條例第21條第1 項第4 款規定，裁處
    異議人罰鍰新臺幣（下同）9,000 元【以下稱裁決書（一）
    】。（二）異議人復於99年4 月2 日下午5 時10分許，騎乘
    上開重型機車，行經桃園縣桃園市○○路及春日路口，又為
    警攔停，再度以「駕駛執照吊銷後駕車」舉發之，並開立桃
    警局交字第DB0000000 號舉發違反道路交通管理事件通知單
    ，限於99年4 月17日前向原處分機關到案，仍未於應到案日
    期前至原處分機關繳納罰鍰或提出陳述，原處分機關再於99
    年7 月29日以桃監裁罰字第裁52-DB0000000號違反道路交通
    管理事件裁決書認異議人違反道路交通管理處罰條例第21
    條第1 項第4 款之規定，裁處異議人罰鍰9,000 元【以下稱
    裁決書（二）】等語。
二、聲明異議意旨略以：異議人嚴智豪因精神上之疾病，在處理
    事情及判斷能力上均有問題，家庭生計均在母親身上，但異
    議人母親又無法隨時兼顧到異議人之情況，至發現罰單不斷
    寄至家中，異議人母親才發現異議人之駕照業遭撤銷之異況
    ，但異議人家中生活主要依殘障津貼跟社會局之急難救助，
    實已無能為力繳交罰鍰，請求審酌異議人精神上之疾病，法
    外開恩等語，並提出衛生署桃園療養院診斷證明書2 紙、桃
    園縣政府99年3 月20日府社兒字第0990114766號函及98年12
    月15日府社兒字第098049 3128 號函各1 紙為證。
三、按受處分人不服道路交通管理處罰條例第8 條所定主管機關
    所為之處罰者，得於接到裁決書之翌日起20日內，向管轄地
    方法院聲明異議；又交通法庭認聲明異議不合法律上之程式
    ，且其不合法律上之程式無從補正者，應以裁定駁回之，道
    路交通管理處罰條例第87條第1 項、道路交通事件處理辦法
    第17條前段分別定有明文。是受處分人自應依法於上開規定
    期間內向法院聲明異議，倘其逾期始行提出異議者，於法即
    有不合，法院自應裁定駁回，合先敘明。另按依道路交通管
    理處罰條例第87條規定向管轄法院聲明異議之期間，自裁決
    送達之翌日起算，並得依法扣除在途期間，道路交通事件處
    理辦法第11條亦定有明文。
四、經查，異議人於94年11月10日起迄今，均設籍桃園縣桃園市
    ○○街168 號9 樓，此有戶役政連結作業系統1 紙在卷可憑
    ，是其於設籍上址期間，本應經常注意該址有無相關郵件寄
    送。況按異議人聲明異議狀所載住址為桃園縣桃園市○○街
    168 號9 樓無誤，亦有異議人之母代為撰寫之聲明異議狀可
    按。次查，原處分裁決書（一）、（二），業由原處分機關
    於99年9 月2 日、99年8 月16日送達異議人位於桃園縣桃園
    市○○街168 號9 樓之戶籍地，因均未會晤本人，均已將文
    書交予有識別事理能力之受雇人即上址之巨光流域管理中心
    之人員收受之，有送達證書2 紙在卷可稽，是原處分之裁決
    書既已依法送達於異議人戶籍地址，自屬業經合法送達，此
    有上開裁決書2 紙、交通部公路總局新竹區監理所桃園監理
    站送達證書2 份在卷可稽，是前開裁決書（一）、（二）分
    別於99年9 月2 日、99年8 月16日合法送達與異議人，而自
    送達翌日起算20日異議期間，另因異議人住所地在桃園縣桃
    園市，不加計在途期間，異議期間分別於99年9 月22日、99
    年9 月6 日（原計算20日異議期間之末日99年9 月5 日係屬
     於星期日之假日，故延至99年9 月6 日始屆滿）屆滿，然異
    議人於99年9 月23日始向原處分機關具狀聲明異議，此有異
    議人聲明異議狀及蓋印於上之原處分機關收文章在卷可參，
    足見本件異議人聲明異議已逾20日之法定期間，其異議於法
    未合。綜上所述，異議人就原處分聲明異議，因不合法律上
    程式，且該部分程式之欠缺又屬無法補正，依上述說明，本
    件聲明異議不合法，應予駁回。
五、據上論斷，應依道路交通事件處理辦法第17條前段，裁定如
    主文。
中    華    民    國   100    年    3     月    25    日
                    交通法庭    法  官  丁俞尹
以上正本證明與原本無異。
如不服本裁定，應於裁定送達後5 日內向本院提出抗告狀。
                                書記官  許正旻
中    華    民    國   100    年    3     月    29    日